【裁判字號】    95,簡上,134
【裁判日期】    951002
【裁判案由】    竊盜
【裁判全文】
臺灣彰化地方法院刑事判決             95年度簡上字第134號
上  訴  人  臺灣彰化地方法院檢察署檢察官
被      告  己○○
                    （現另案
            壬○○
                    （現於臺灣雲林第二監獄戒治中）
上列上訴人因被告等竊盜案件，不服本院彰化簡易庭九十五年度
彰簡字第五三九號中華民國九十五年六月十二日第一審簡易判決
（原聲請簡易判決處刑案號：九十五年度偵字第四七七二號），
及檢察官移送併案審理（台灣彰化地方法院檢察署九十五年度偵
字第五００九號、第五六八０號、第六五四一號、第七０二六號
、第七三三七號、第七三三八號、第七五七四號、第七九八二號
），本院管轄第二審合議庭依通常程序審理，自為第一審判決如
下：
        主  文
原判決撤銷。
己○○共同連續攜帶兇器竊盜，累犯，處有期徒刑貳年。
壬○○共同連續竊盜，累犯，處有期徒刑壹年陸月。
        事  實
一、己○○曾於民國九十二年間，因竊盜、贓物及毒品危害防制
    條例案件，經本院判處有期徒刑一年一月、三月、十月，應
    執行有期徒刑二年確定，甫於九十五年二月三日縮刑期滿執
    行完畢，於翌日出監。壬○○曾於九十年間，因毒品危害防
    制條例案件，經本院判處有期徒刑三月、七月、八月，又於
    九十一年間，因搶奪案件，經本院判處有期徒刑一年八月，
    嗣經合併定其應執行刑為有期徒刑三年確定，甫於九十四年
    四月十八日執行完畢。詎渠等均仍不知悔改，復由己○○、
    壬○○二人或由己○○與姓名、年籍不詳綽號「阿南」之成
    年男子共同或己○○獨自一人基於意圖為自己不法所有之概
    括犯意，先後於如附表所示之時間、地點，連續以持客觀上
    足對人之生命、身體、安全構成威脅，具有危險性之固定板
    手、鋸子等兇器或徒手之方式（各行竊方式詳如附表），竊
    取如附表所示丁○○、乙○○、庚○○、彰鹿預拌混泥土公
    司、蘇俊釗、許英棠、子○○、黃施淑津、梁芷綾、癸○○
    、林志雄、黎智吉、戊○○、甲○○、聯宏水電工程有限公
    司、辛○○、洪錫炫等人之財物，其中除附表編號一部分，
    己○○、壬○○二人於搜尋財物尚未得手之際即為丁○○、
    乙○○二人發現，而未得手外，其餘均行竊得手（所竊取之
    物品詳如附表），嗣先後為警循線查獲。
二、案經彰化縣警察局鹿港分局報請臺灣彰化地方法院檢察署檢
    察官偵查後聲請簡易判決處刑，及檢察官移送併案審理（台
    灣彰化地方法院檢察署九十五年度偵字第五００九號、第五
    六八０號、第六五四一號、第七０二六號、第七三三七號、
    第七三三八號、第七五七四號、第七九八二號）。
        理  由
一、訊據被告己○○、壬○○二人對於上揭事實均坦承不諱，核
    與證人張傑義、廖建財、張黃金鐘、陳許足額證述及被害人
    即證人丁○○、乙○○、庚○○、蘇俊釗、許英棠、子○○
    、黃施淑津、梁芷綾、癸○○、林志雄、黎智吉、戊○○、
    甲○○、聯宏水電工程有限公司之丙○○、辛○○、洪錫炫
    等人供述及證人即共犯洪敬維於偵查中證述之情節相符，並
    有贓物認領保管單一份、車籍作業系統查詢車輛認可資料一
    份、照片四十一幀在卷可稽，是以本件事證已臻明確，被告
    二人犯行均堪認定。
二、被告行為後，刑法於九十四年二月二日修正公布、刑法施行
    法於九十五年六月十四日修正公布、罰金罰鍰提高標準條例
    於九十五年五月十七日修正公布，並均於九十五年七月一日
    施行，關於本案應適用之新舊法，茲比較如下：
  1.刑法第二條第一項規定，係規範行為後法律變更所生新舊法
    律比較適用之準據法，於九十五年七月一日刑法施行後，應
    適用刑法第二條第一項之規定，為「從舊從輕」之比較（最
    高法院九十五年五月二十三日第八次刑事庭會議決議第一點
    第一項參照）。
  2.修正前刑法第二十八條：「二人以上共同實施犯罪之行為者
    ，皆為正犯。」之規定修正為「二人以上共同實行犯罪之行
    為者，皆為正犯。」，惟本件被告不論依修正前之刑法第二
    十八條，抑或修正後之刑法第二十八條之規定，均構成正犯
    ，對被告而言並無有利或不利之情形，不生任何影響，應依
    刑法第二條第一項前段，適用舊法之規定。
  3.刑法第二十五條第一項關於「已著手於犯罪行為之實行而不
    遂者，為未遂犯」之規定，於新法並未修正，而同條第二項
    於修正前之規定為：「未遂犯之處罰，以有特別規定者，為
    限」，修正後則為：「未遂犯之處罰，以有特別規定者為限
    ，並得按既遂犯之刑減輕之」，另刑法第二十六條修正前規
    定為：「未遂犯之處罰，得按既遂犯之刑減輕之。但其行為
    不能發生犯罪之結果，又無危險者，減輕或免除其刑」，修
    正後規定則為：「行為不能發生犯罪之結果，又無危險者，
    不罰」，是除不能未遂犯修正為不罰以外，僅二條文條項之
    移列，亦即將未遂犯之處罰，移置於修正後刑法第二十五條
    規定。本案被告竊盜未遂之行為，其未遂型態既非不能未遂
    犯，則新舊法對於被告並無有利或不利之情形，自應適用修
    正前刑法第二十五條之規定，予以論處。
  4.修正前刑法第五十六條關於連續犯之規定，業已修正刪除，
    應依刑法第二條第一項規定，適用最有利於行為人之法律（
    最高法院九十五年五月二十三日第八次刑事庭會議決議第五
    點第四項第一款參照）。經比較新、舊法結果，應以被告行
    為時之法律即修正前第五十六條規定論以連續犯，最有利於
    被告（臺灣高等法院九十五年五月四、五日座談會第九號決
    議參照）。
  5.修正前刑法第四十七條關於累犯之規定，業已修正，惟本件
    被告不論依修正前之刑法第四十七條，抑或修正後之刑法第
    四十七條第一項，均構成累犯，且均應加重其刑，對被告而
    言並無有利或不利之情形，不生任何影響，應依刑法第二條
    第一項前段，適用舊法之規定。
  6.刑法第三十三條第五款關於罰金刑之規定，由「罰金：一元
    以上」修正為「罰金：新臺幣一千元以上，以百元計算之」
    ，應依刑法第二條第一項規定，適用最有利於行為人之法律
    （最高法院九十五年五月二十三日第八次刑事庭會議決議參
    照）。本案刑法第三百二十條第一項竊盜罪關於「或五百元
    以下罰金」之罰金刑部分，經比較新、舊法結果，應以被告
    行為時之法律即修正前第三十三條第五款規定，最有利於被
    告。
  7.刑法施行法第一條之一增訂施行前，依罰金罰鍰提高標準條
    例第一條前段、現行法規所定貨幣單位折算新臺幣條例第二
    條規定，本案刑法第三百二十條第一項竊盜罪關於「或五百
    元以下罰金」之罰金刑部分，應提高折算為或新臺幣一萬五
    千元以下罰金。刑法施行法修正增訂第一條之一規定：「中
    華民國九十四年一月七日刑法修正施行後，刑法分則編所定
    罰金之貨幣單位為新臺幣。九十四年一月七日刑法修正時，
    刑法分則編未修正之條文定有罰金者，自九十四年一月七日
    刑法修正施行後，就其所定數額提高為三十倍。但七十二年
    六月二十六日至九十四年一月七日新增或修正之條文，就其
    所定數額提高為三倍。」依增訂條文提高並改為新臺幣後，
    本案刑法第三百二十條第一項竊盜罪關於「或五百元以下罰
    金」之罰金刑部分，亦同為得科一萬五千元以下罰金，經比
    較新、舊法後，結果並無不同。
  8.比較時應就罪刑有關之共犯、未遂犯、想像競合犯、牽連犯
    、連續犯、結合犯，以及累犯加重、自首減輕暨其他法定加
    減原因（如身分加減）與加減例等一切情形，綜其全部罪刑
    之結果而為比較（最高法院九十五年五月二十三日第八次刑
    事庭會議決議第一點第四項參照）。經綜合比較新、舊法之
    結果，以被告行為時之舊法較有利於被告，依刑法第二條第
    一項前段規定，本案自應適用被告行為時之法律即修正前刑
    法第二十八條、第五十六條、第四十七條、第三十三條第五
    款，罰金罰鍰提高標準條例第一條前段之規定。
三、核被告己○○、壬○○二人就附表編號一部分所為，均係犯
    刑法第三百二十條第三項、第一項之普通竊盜未遂罪；被告
    己○○就附表編號二至十四及十六至十七部分所為，均係犯
    刑法第三百二十條第一項之普通竊盜罪；被告壬○○就附表
    編號二、七、八、十一至十四及十七部分所為，均係犯刑法
    第三百二十條第一項之普通竊盜罪；被告己○○就附表編號
    十五部分所為，係犯刑法第三百二十一條第一項第三款之攜
    帶兇器竊盜罪。被告二人已著手於附表編號一竊盜犯罪行為
    之實行，惟未生竊得財物之犯罪結果，為未遂犯。公訴人雖
    未敘及被告二人附表編號七以外之其餘連續竊盜犯行，然被
    告二人上開附表所示之其餘竊盜犯行，與公訴人起訴書所載
    即附表編號七所示竊盜之犯行部分，有連續犯之裁判上一罪
    關係，均為起訴效力所及，本院自均應併予審判，附此敘明
    。被告二人間就附表編號一、二、七、八、十一至十四、十
    七之竊盜犯行及被告己○○與綽號「阿南」之成年男子間就
    附表編號十五之竊盜犯行，有犯意聯絡及行為分擔，均為共
    同正犯。又被告己○○先後十七次之竊盜犯行，被告壬○○
    先後九次之竊盜犯行，時間緊接，犯罪基本構成要件相同，
    顯係基於概括之犯意反覆為之，為連續犯，各應依連續犯之
    規定，就被告己○○部分以附表編號十五之攜帶兇器竊盜一
    罪論，就被告壬○○部分以附表編號八之普通竊盜既遂一罪
    論，並均依修正前刑法第五十六條之規定加重其刑。再被告
    己○○曾於九十二年間，因竊盜、贓物及毒品危害防制條例
    案件，經本院判處有期徒刑一年一月、三月、十月，應執行
    有期徒刑二年確定，甫於九十五年二月三日縮刑期滿執行完
    畢，於翌日出監；被告壬○○曾於九十年間，因毒品危害防
    制條例案件，經本院判處有期徒刑三月、七月、八月，又於
    九十一年間，因搶奪案件，經本院判處有期徒刑一年八月，
    嗣經合併定其應執行刑為有期徒刑三年確定，甫於九十四年
    四月十八日執行完畢，此有臺灣彰化地方法院檢察署刑案資
    料查註紀錄表、臺灣高等法院被告全國前案紀錄表各一份在
    卷可考，渠等於五年以內再犯本件有期徒刑以上之罪，為累
    犯，均應依修正前刑法第四十七條之規定，遞加重其刑。原
    審判決論以被告竊盜罪刑，固非無見，然未及審理移送併辦
    部分，而有未洽，公訴人據為上訴請求撤銷改判，非無理由
    ，自應將原審判決撤銷改判。爰審酌被告二人之素行、犯罪
    之動機、目的均係為圖一己之私利、竊盜之手段、次數、竊
    取財物之價值、對被害人所生之危害及被告犯罪後之態度等
    一切情狀，分別量處如主文所示之刑。
四、按檢察官聲請以簡易判決處刑之案件，經法院認為有第四百
    五十一條之一第四項但書之情形者，應適用通常訴訟程序審
    判之，刑事訴訟法第四百五十二條定有明文；且對於簡易判
    決之上訴，準用刑事訴訟法第三編第一章及第二章之規定，
    管轄第二審之地方法院合議庭受理簡易判決上訴案件，應依
    通常程序審理。其認案件有刑事訴訟法第四百五十二條之情
    形者，應撤銷原判決，逕依通常程序為第一審判決，法院辦
    理刑事訴訟簡易程序案件應行注意事項第十四項已有明文。
    查本案於簡易判決時被告二人均僅犯下一件普通竊盜犯行，
    惟於簡易判決後，檢察官上訴後，又將被告己○○另所犯如
    附表所示之十六件竊盜犯行及被告壬○○另所犯如附表所示
    之八件竊盜犯行移送本院併案審理，故被告己○○先後犯下
    十七件竊盜犯行（其中附表編號十五部分係犯刑法第三百二
    十一條第一項第三款之攜帶兇器竊盜罪，係屬有期徒刑六月
    以上之罪），被告壬○○先後犯下九件竊盜犯行，且本案為
    連續犯及累犯，核與簡易判決處刑範疇不符，應由本院合議
    庭逕依通常程序審理後，而為第一審之判決，檢察官、被告
    如不服本判決，仍得於法定上訴期間內，向管轄之第二審法
    院提起上訴，附此敘明。
據上論斷，應依刑事訴訟法第四百五十五條之一第一項、第三項
、第三百六十九條第一項前段、第三百六十四條、第二百九十九
條第一項前段，刑法第三百二十一條第一項第三款、第三百二十
條第一項、第二條第一項前段，修正前刑法第二十八條、第五十
六條、第四十七條，判決如主文。
本案經檢察官鮑慧忠到庭執行職務。
中    華    民    國    95    年    10    月    2     日
                        臺灣彰化地方法院刑事第二庭
                            審判長法  官  石馨文
                                  法  官  黃齡玉
                                  法  官  郭麗萍
以上正本證明與原本無異。
如不服本判決，應於判決送達後10日內，向本院提出上訴狀（ 須
附繕本 ）。
告訴人或被害人對於判決如有不服具備理由請求檢察官上訴者，
其上訴期間之計算係檢察官收受判決正本之日期為準。
中    華    民    國    95    年    10    月    3     日
                                  書記官  洪年慶
中華民國刑法第321條
（加重竊盜罪）
犯竊盜罪而有左列情形之一者，處 6 月以上、 5 年以下有期徒
刑：
一  於夜間侵入住宅或有人居住之建築物、船艦或隱匿其內而犯
    之者。
二  毀越門扇、牆垣或其他安全設備而犯之者。
三  攜帶兇器而犯之者。
四  結夥三人以上而犯之者。
五  乘火災、水災或其他災害之際而犯之者。
六  在車站或埠頭而犯之者。
前項之未遂犯罰之。
中華民國刑法第320條
（普通竊盜罪、竊佔罪）
意圖為自己或第三人不法之所有，而竊取他人之動產者，為竊盜
罪，處 5 年以下有期徒刑、拘役或 5 百元以下罰金。
意圖為自己或第三人不法之利益，而竊佔他人之不動產者，依前
項之規定處斷。
前二項之未遂犯罰之。


司法院資訊處製作；財團法人民間司法改革基金會備份。
